【裁判字號】    98,審消債更,831
【裁判日期】    980827
【裁判案由】    聲請更生程序
【裁判全文】
臺灣高雄地方法院民事裁定         98年度審消債更字第831號
聲  請  人  甲○○
上列當事人聲請消費者債務清理事件，本院裁定如下：
    主  文
聲請人應於本裁定送達後十四日內，補提如附表所示之證明文件
到院。
    理  由
一、按債務人對於金融機構因消費借貸、自用住宅借款、信用卡
    或現金卡契約而負債務，在聲請更生或清算前，應提出債權
    人清冊，以書面向最大債權金融機構請求協商債務清償方案
    並表明共同協商之意旨；債務人聲請更生時，應提出財產及
    收入狀況說明書及其債權人、債務人清冊，消費者債務清理
    條例（下稱本條例）第151 條第1 項及第43條第1 項分別定
    有明文。次按債務人依本條例第151 條第1 項規定請求協商
    債務清償方案後，任一債權金融機構於協商期間內對其財產
    聲請強制執行者，視為協商不成立；債權金融機構於債務人
    請求協商前已聲請法院開始強制執行程序，而不同意延緩執
    行者，亦同，本條例施行細則第44條亦有明文。又聲請更生
    或清算不合程式、不備其他要件或拒絕提出關係文件者，法
    院應以裁定駁回之，但其情形可以補正者，法院應定期間先
    命補正，復為本條例第8 條、第46條所明定。
二、本件聲請人向本院聲請更生，雖主張：其有不能清償債務情
    事，對於金融機構因消費借貸、自用住宅借款、信用卡或現
    金卡契約而負債務，曾以存證信函向最大債權金融機構請求
    協商，逾30日不開始協商；且於本條例施行後，曾依本條例
    施行細則第44條規定發函強制執行債權人於文到7 日內表明
    是否同意延緩執行，然債權銀行不同意延緩執行，依本條例
    細則第44條規定，本件應視為協商不成立，且其無擔保或無
    優先權之債務總額未逾新臺幣1,200 萬元，復未經法院裁定
    開始清算程序或宣告破產，爰請求准予更生云云。
三、經查，經查，聲請人聲請更生未提出曾依照本條例第151 條
    第1 項規定與金融機構協商，或請求最大債權銀行延緩執行
    之證明文件，而無最大債權金融機構收受上開申請書或協商
    不成立之證明，亦無曾請求最大債權金融機構延緩執行之證
    明，是本件聲請人聲請更生，顯未遵循本條例第151 條第1
    項規定對於金融機構因消費借貸、自用住宅借款、信用卡或
    現金卡契約所負債務與全體債權金融機構先行債務協商之機
    制。依上開說明，其聲請不合程式，爰定期命聲請人於消費
    者債務清理條例施行後，依金融機構債務協商機制規定檢附
    資料向最大債權金融機構申請協商，並補提如附表所示證明
    文件及其他關係文件到院，如逾期未補正，則駁回其更生聲
    請。
附表：
1.提出於消費者債務清理條例施行後，聲請人向最大債權金融機
  構檢附下列資料：(1)前置協商申請書正本(2)身份證正反面影本
  (3)前置協商申請人財產及收支狀況說明書正本(4)債權人清冊（
  檢附向財團法人金融聯合徵信中心申請金融機構債權人清冊正
  本）(5)近2 年度綜合所得資料清冊及最近1 個月核發之財產資
  料清單(6)近3 個月薪資證明文件(7)勞工保險被保險人投保資料
  表及明細正本（如無投保則無須提供）申請協商之證明文件（
  須提出全部申請資料及最大債權金融機構收受之證明）。
2.上開申請協商成立或不成立之證明文件（例如最大債權金融機
  構於聲請人申請協商後30日不開始協商，或自開始協商之翌日
  起逾90日協商不成立，或拒絕協商而退件)。
3.96、97年度國稅局財產歸屬資料及綜合所得稅各類所得資料清
  單。
4.98年1 月迄今薪資證明單（除轉帳證明外）。
5.依法應分擔宿詹金玉扶養義務之人數、分擔之比例及家族系統
  表（包含身份證字號）。
6.受扶養人宿詹金玉、宿彥彬、宿駿凱、宿宇柔及應分擔扶養義
  務人96、97年度國稅局財產歸屬資料及綜合所得稅各類所得資
  料清單，並提出配偶之薪資證明文件。
7.聲請人及受扶養人戶籍謄本正本（記事欄勿省略）。
8.支出必要費用、扶養費用及房屋貸款之證明文件（須提出收據
  及明細）。
9.聲請人所有座落高雄市○○區○○段1376-1地號及門牌號碼高
  雄市○○區○○路308 號15樓房屋之土地及建物最新登記謄本
  正本。
10.勞、健保投保資料（包括投保單位及投保金額）。
11.由聲請人繳納保險費之完整保險契約（需有記載保險期間及保
  險金額）。
12.請說明聲請人及受扶養人是否有領取低收入戶補助、教育補助
  、房租補助、失業給付或其他津貼或補助，其期間及領取總金
  額，並提出領取補助款之存摺等證明文件。
13.聲請人自聲請前1 日回溯2 年期間每月實際向各債權人償還貸
  款（包括有擔保及無擔保）之數額及明細。
14.最近1 個月內財團法人金融聯合徵信中心當事人綜合信用報告
  書（紅色聯單）及消債專用債權人清冊（綠色聯單）。
15.其餘有不能清償之情事或有不能清償之虞之證明文件（如非自
  願離職、生病）。
中    華    民    國    98    年    8     月    27    日
              民事第三庭    法      官  朱玲瑤
上為正本係照原本作成
本件不得抗告
中    華    民    國    98    年    8     月    27    日
                            書  記  官  火秋予


司法院資訊處製作；財團法人民間司法改革基金會備份。
